# BT项目回购款逾期的会计处理

提问人：扫帚上的小巫 时间：2016-05-08 23:32:10
请教大家，如果BT项目按照摊余成本法计算的长期应收款尚有 2000 万，但已经超过合同关于回购期的约定，应对其如何计提坏账？
对逾期中的利息收入如何处理，最后坏账是调整主营业务收入还是？

回答人：chenyiwei
参考《讲解 2010 》P391～395“以摊余成本计量的金融资产的减值”的相关规定和举例处理。